---
title: "TD 1+2+3 Yogurt, Calculs"
author: "Bruno Fischer Colonimos"
date: "24 février 2019"
output: 
    # html_document:
    #     toc: yes
    #     number_sections: yes
    pdf_document:
        toc: yes
        number_sections: yes
---

```{r setup, include=FALSE}
library(knitr)
knitr::opts_chunk$set(echo = FALSE, fig.width = 3, fig.align = "center", fig.show = "hold", fig.asp = 1, results="asis")

library(dplyr)
library(ggplot2)
library(pander)
library(reshape2)
library(grid)
library(gridExtra)
library(memisc)

options(scipen = 2)
panderOptions('missing', "")
```


```{r external_code, include=FALSE}
stdfun_dir <- file.path("..", "Standardfunctions10")
stdfun_file <- "standardfunctionsV20.R"
if (file.exists(file.path(stdfun_dir, stdfun_file))) {source(file.path(stdfun_dir, stdfun_file))}
```
Données
=======

```{r dataget}
datadir <- "data"
fname <- "Donnees TD-3-Yaourt.csv"
fpath <- file.path(datadir, fname)
# file.exists(fpath)
df <- read.csv(fpath, sep = ";", stringsAsFactors = FALSE)
# names(df)

# fix the names(remove accents ....)
names(df) <- tolower(iconv(names(df),to="ASCII//TRANSLIT"))
names(df)[-1] <- gsub(pattern ="\\..*", 
                      replacement = "", 
                      x = names(df)[-1] )

```
Les données n'ont pas nécessité de nettoyage préalable.

```{r datadisplay}
pander(df)

```


Description, comparaison des variables
========================

```{r desc}


df_melt <- melt(df, id.vars = names(df)[1])

ggplot(df_melt, aes(x = variable, y = value)) + geom_boxplot() + labs(x = NULL, y = NULL)

```
```{r pander, results="asis"}

pander_with_title <- function( ..., title = "&nbsp;", caption = NULL) {
        po <- panderOptions('knitr.auto.asis')
        on.exit({panderOptions('knitr.auto.asis', po)})
        panderOptions('knitr.auto.asis', FALSE)
        pp <- pander_return(...)
        pp <- sub("&nbsp;", title,  pp) # substitutes "&nbsp;" with title
        if (!is.null(caption)) {pp <- c(pp, paste0("Table: ", caption))}
        cat(pp, sep = "\n")
        
}

pander_with_title (cbsummaries(df, names(df)[-1], extent = "long"), title = "Variable")
```


Liens entre les variables
=========================

Statistiques des distributions conditionnelles
----------------------------------------------

```{r linksparam, results="asis"}
# conditional summaries
condsumtable <- function(dframe, yvar, xvar, extent = "long"){
        pander_with_title(condsummaries(df,  yvar, xvar, extent = extent), title = xvar,
               caption = paste0("Statistiques de `", yvar, "`, pour chaque valeur de `",  xvar, "`") )
}

condsumtable(dframe = df, yvar = "gout", xvar = "aspect",  extent = "short")
condsumtable(dframe = df, yvar = "prix", xvar = "aspect",  extent = "short")
condsumtable(dframe = df, yvar = "prix", xvar = "gout",  extent = "short")
```


Graphiques
----------

```{r linksgraph, fig.width=6, fig.asp=.3}
# theme change
themespec <- theme(plot.margin=margin(10,10,10,10)) # more margin for combining graphs

# scatterplots
s1 <- ggplot(df, aes(aspect, gout)) + geom_point(alpha = 0.3) +
        geom_smooth(method = "lm", se = FALSE, size = 1, linetype = 3 ) + themespec
s2 <- ggplot(df, aes(gout, prix)) + geom_point(alpha = 0.3) +
        geom_smooth(method = "lm", se = FALSE, size = 1, linetype = 3) + themespec
s3 <- ggplot(df, aes(aspect, prix)) + geom_point(alpha = 0.3) +
        geom_smooth(method = "lm", se = FALSE, size = 1, linetype = 3) + themespec

allscat <- arrangeGrob(grobs = list(s1,s2,s3), nrow = 1, top = "Scatterplots")

# jitterplots
j1 <- ggplot(df, aes(aspect, gout)) + geom_jitter(alpha = 0.3, width = .2, height = .2) +
        geom_smooth(method = "lm", se = FALSE, size = 1, linetype = 3 ) + themespec
j2 <- ggplot(df, aes(gout, prix)) + geom_jitter(alpha = 0.3, width = .2, height = .2) +
        geom_smooth(method = "lm", se = FALSE, size = 1, linetype = 3) + themespec
j3 <- ggplot(df, aes(aspect, prix)) + geom_jitter(alpha = 0.3, width = .2, height = .2) +
        geom_smooth(method = "lm", se = FALSE, size = 1, linetype = 3) + themespec

alljit <- arrangeGrob(grobs = list(j1,j2,j3), nrow = 1, top = "Jittered scatterplots")


# Boxplots
b1 <- ggplot(df, aes(aspect, gout)) + geom_boxplot(aes(group = aspect), varwidth = TRUE) +
        geom_smooth(method = "lm", se = FALSE, size = 1, linetype = 3) + themespec
b2 <- ggplot(df, aes(gout, prix)) + geom_boxplot(aes(group = gout), varwidth = TRUE) +
        geom_smooth(method = "lm", se = FALSE, size = 1, linetype = 3) + themespec
b3 <- ggplot(df, aes(aspect, prix)) + geom_boxplot(aes(group = aspect), varwidth = TRUE) +
        geom_smooth(method = "lm", se = FALSE, size = 1, linetype = 3) + themespec

allbox <- arrangeGrob(grobs = list(b1,b2,b3), nrow = 1, top = "Boxplots")

grid.newpage()
grid.draw(allscat)

grid.newpage()
grid.draw(alljit)

grid.newpage()
grid.draw(allbox)


```

Conclusion
------------

Les statistiques des distributions conditionnelles et les graphiques suggèrent un lien net entre `aspect`  et `goût`. Le prix ne semble pas clairement lié à ces variables. 

